【裁判字號】    92,上易,1288
【裁判日期】    920729
【裁判案由】    竊盜等
【裁判全文】
臺灣高等法院臺中分院刑事判決                  九十二年度上易字第一二八八號
    上  訴  人
    即  被  告  乙○○
右上訴人，因被告竊盜等案件，不服臺灣南投地方法院九十二年度易字第一一五號，
中華民國九十二年六月六日第一審判決（起訴案號：台灣南投地方法院檢察署九十二
年度偵字第六四六號，並經臺灣臺中地方法院檢察署移
九一０號、第六六二七號）提起上訴，本院判決如左：
    主  文
上訴駁回。
    事實及理由
一、本案經本院審理結果，認第一審判決以上訴人即被告（下稱被告）乙○○，連續
    攜帶兇器竊盜，累犯，量處有期徒刑一年一月，又服用酒類，不能安全駕駛動力
    交通工具而駕駛，累犯，量處有期徒刑三月，並定其應執行刑為有期徒刑一年三
    月，經核其認事用法及量刑均無不當，應予維持，並引用第一審判決書記載之事
    實、證據及理由（如附件）。且原判決事實欄第五行所載九十二年二月二日九時
    許之日期有誤，應補正為二月『三』日。
二、被告提起上訴略稱：其於九十二年二月三日在南投市○○路竊盜機車，雖有攜帶
    剪刀，但未使用，自非攜帶兇器之加重竊盜，其三次竊盜罪，應無竊盜之意圖，
    且其所涉酒後騎車，已遭罰鍰新台幣一萬元，何以原審又判決有期徒刑三月云云
    ，惟查，被告在上開時地撿拾路上之剪刀，攜帶在身而竊盜機車使用遭警查獲之
    情事，業據被告於偵審中供承不諱，並有該剪刀扣案可憑，是該剪刀客觀上既堪
    認足供兇器使用，原審遂認定被告該次竊盜係犯加重竊盜罪，自無不合。又被告
    三次竊盜機車使用既遂或未遂，自堪認有竊盜之犯行，被告所辯稱其無竊盜意圖
    ，顯難採取。再者，被告酒後騎乘機車遭警查獲情事，亦據被告所先後是認在卷
    ，並有該酒精測定值資料可憑，且該違規處罰係屬交通事件之行政罰鍰，並不能
    阻卻刑事責任之成立，是被告上開所辯，亦難採取，則原審依被告前科多次等情
    ，各量處被告有期徒刑一年一月、三月，並定執行刑為有期徒刑一年三月，經核
    尚無不當，被告在本院未提出其他有利證據及辯解，徒以上情置辯，難認其上訴
    為有理由，自應予駁回。
據上論斷，應依刑事訴訟法第三百七十三條、第三百六十八條，判決如主文。
本案經檢察官甲○○到庭執行職務
中      華      民      國    九十二    年      七      月    二十九    日
                                臺灣高等法院臺中分院刑事第二庭
                                      審判長法  官  羅  禮  政
                                            法  官  陳  欣  安
                                            法  官  蔡  聰  明
右正本證明與原本無異。
不得上訴。
                                            書記官  郭  振  祥
中      華      民      國      九十二   年       七      月   二十九   日
刑法第三百二十一條第一項：
犯竊盜罪而有左列情形之一者，處六月以上五年以下有期徒刑：
一、於夜間侵入住宅或有人居住之建築物、船艦，或隱匿其內而犯之者。
二、毀越門扇、牆垣或其他安全設備而犯之者。
三、攜帶兇器而犯之者。
四、結夥三人以上而犯之者。
五、乘火災、水災或其他災害之際而犯之者。
六、在車站或埠頭而犯之者。
前項之未遂犯罰之。
刑法第一百八十五條之三：
服用毒品、麻醉藥品、酒類或其他相類之物，不能安全駕駛動力交通工具而駕駛者，
處一年以下有期徒刑、拘役或三萬元以下罰金。                              Ｉ


司法院資訊處製作；財團法人民間司法改革基金會備份。
